【裁判字號】    96,訴,4523
【裁判日期】    970131
【裁判案由】    毒品危害防制條例
【裁判全文】
臺灣板橋地方法院刑事判決              96年度訴字第4523號
公  訴  人  臺灣板橋地方法院檢察署檢察官
被      告  甲○○
上列被告因違反毒品危害防制條例案件，經檢察官提起公訴（96
年度毒偵字第8527號），本院依簡式審判程序判決如下：
    主  文
甲○○施用第一級毒品，累犯，處有期徒刑拾月。扣案之第一級
毒品海洛因壹包（驗餘淨重零點零柒柒參公克）沒收銷燬。
    事  實
一、甲○○前因施用毒品案件，經本院以91年度毒聲字第3786號
    裁定送觀察、勒戒後，認無繼續施用毒品之傾向，於民國92
    年3 月5 日（起訴書誤載為92年2 月10日）執行完畢後釋放
    ，並由臺灣板橋地方法院檢察署檢察官以91年度毒偵字第37
    41號為不起訴處分確定。另因搶奪案件，經本院以92年度訴
    字第1550號判處有期徒刑9 月，經臺灣高等法院、最高法院
    駁回上訴確定，已於94年5 月10日縮刑期滿執行完畢。又因
    施用第一級毒品案件，經本院以95年度訴字第2223號判處有
    徒刑8 月，經臺灣高等法院、最高法院駁回上訴確定，嗣經
    臺灣高等法院以96年度聲減字第154 號減有期徒刑4 月確定
    ，甫於96年7 月16日縮刑期滿執行完畢。詎甲○○仍不知悔
    改，於上開觀察、勒戒執行完畢釋放後5 年內，基於施用第
    一級毒品之犯意，於96年10月22日10時許，在臺北縣三重市
    三民公園廁所內，以將第一級毒品海洛因置於注射針筒施打
    之方法，施用第一級毒品海洛因。嗣為警於同日13時50分許
    ，在臺北縣三重市○○街138 號前查獲，並扣得第一級毒品
    海洛因1 包（淨重0.0830公克，取0.0057公克鑑驗，驗餘淨
    重0.0773公克），經警採集甲○○之尿液檢體送驗結果，呈
    鴉片類嗎啡陽性反應，始悉上情。
二、案經臺北市政府警察局中正第一分局報請臺灣板橋地方法院
    檢察署檢察官偵查起訴。本院於準備程序進行中，被告就被
    訴事實為有罪之陳述，經告知被告簡式審判程序之旨，並聽
    取當事人意見後，裁定由受命法官獨任進行簡式審判程序。
    理  由
一、上揭事實，迭據被告甲○○於警詢、偵訊及本院審理時坦承
    不諱，並有白色粉末1 包扣案可資佐證，而上開扣案物經送
    交通部民用航空局航空醫務中心鑑驗結果，確係第一級毒品
    海洛因無訛，淨重0.0830公克，取0.0057公克鑑驗，驗餘淨
    重0.0773公克等情，有該中心96年10月31日航藥鑑字第0961
    817 號毒品鑑定書1 份可憑（見偵卷第41頁）。又被告為警
    查獲後，經採集其尿液檢體送驗結果，呈鴉片類嗎啡陽性反
    應，有臺北市政府警察局偵辦毒品案件尿液檢體委驗單、臺
    灣尖端先進生技醫藥股份有限公司96年10月26日濫用藥物檢
    驗報告各1 份附卷可稽，足認被告之自白與事實相符，而堪
    採信。此外，被告前因施用毒品案件，經本院以91年度毒聲
    字第3786號裁定送觀察、勒戒後，認無繼續施用毒品之傾向
    ，於民國92年3 月5 日執行完畢後釋放，並由臺灣板橋地方
    法院檢察署檢察官以91年度毒偵字第3741號為不起訴處分確
    定等情，則有刑案資料查註紀錄表、臺灣高等法院被告前案
    紀錄表各1 份存卷可考，其於觀察、勒戒執行完畢釋放後5
    年內，再犯本件施用毒品罪，自應依法訴追處罰。綜上所述
    ，本案事證明證，被告犯行堪予認定。
二、按海洛因係屬毒品危害防制條例第2 條第2 項第1 款所定之
    第一級毒品。是核被告所為，係犯毒品危害防制條例第10條
    第1 項之施用第一級毒品罪。其持有第一級毒品海洛因之低
    度行為，為施用之高度行為所吸收，不另論罪。又被告曾因
    搶奪案件，經本院以92年度訴字第1550號判處有期徒刑9 月
    ，經臺灣高等法院、最高法院駁回上訴確定，已於94年5 月
    10日縮刑期滿執行完畢；又因施用第一級毒品案件，經本院
    以95年度訴字第2223號判處有徒刑8 月，經臺灣高等法院、
    最高法院駁回上訴確定，嗣經臺灣高等法院以96年度聲減字
    第154 號減有期徒刑4 月確定，甫於96年7 月16日縮刑期滿
    執行完畢等情，有臺灣高等法院被告前案紀錄表可稽，其於
    有期徒刑執行完畢後5 年內，故意再犯本件有期徒刑以上之
    罪，為累犯，應依刑法第47條第1 項加重其刑。爰審酌被告
    前因施用毒品，曾接受觀察、勒戒之執行完畢，獲有不起訴
    處分之寬典，並曾經論罪科刑及執行完畢，仍不知抗拒毒品
    誘惑，再次漠視法令而犯本罪，惟念其施用毒品所生危害，
    實以戕害自我身心健康為主，對於他人生命、身體、財產等
    法益，尚無重大明顯之實害，且犯後自始至終均坦承犯行，
    態度尚佳，良有悔意等一切情狀，量處如主文所示之刑，以
    示懲儆。扣案之海洛因1 包（淨重0.0830公克，取0.0057公
    克鑑驗，驗餘淨重0.0773公克），為本案查獲之第一級毒品
    ，不問屬於犯人與否，應依毒品危害防制條例第18條第1 項
    前段規定沒收銷燬。
據上論斷，應依刑事訴訟法第273 條之1 第1 項、第299 條第1
項前段，毒品危害防制條例第10條第1 項、第18條第1 項前段，
刑法第11條前段、第47條第1 項，判決如主文。
本案經檢察官謝岳龍到庭執行職務。
中    華    民    國    97    年    1     月    31    日
                  刑事第十五庭  法  官  朱嘉川
以上正本證明與原本無異。
如不服本判決，應於判決送達後10日內，向本院提出上訴狀。
                                書記官  陳聖儒
中    華    民    國    97    年    1     月    31    日
附錄本案論罪科刑法條全文：
毒品危害防制條例第10條
施用第一級毒品者，處6 月以上5 年以下有期徒刑。
施用第二級毒品者，處3 年以下有期徒刑。


司法院資訊處製作；財團法人民間司法改革基金會備份。
